---
title: "Desfiltro"
author: "Francisko de Moraes Rezende"
date: "3/6/2021"
output: html_document
---

```{r setup, include=FALSE}
knitr::opts_chunk$set(echo = TRUE)
```

O arquivo .Rmd usado pra gerar esse site/documento tá aqui ó: https://github.com/francisko-rezende/desfiltro-ze

## Carregando os pacotes

```{r}
library(dplyr)
library(tibble)
```

Só pra constar, esses dois pacotes são carregados se você usar `library(tidyverse)`.
Se você prefere usar o tidyverse manda brasa.

## Carregando os dados

Vou usar o dataset `mtcars` pra esse exemplo, se liga nos dados:


```{r}
mtcars
```

Como eu quero usar os modelos de carro e eles estão codados como nome de linha eu
vou convertê-los em uma variável:

```{r}
(mtcars %>% 
  tibble::rownames_to_column(var = "model") %>% 
  tibble::as_tibble() -> dat)
```

Show de `r emo::ji("soccer")`!

## Desfiltrando usando várias condições, quirido!

Tá, então bora pro `filter`.
A primeira coisa que temos que vou fazer é escolher uns carros pra tirar do dataset:

```{r}
nao_quero <-
  dat$model[c(1, 2)]
```

Vou tirar o primeiro e o segundo carro pra ficar fácil de visualizar a diferença, ou sejE, vou tirar esses carros aqui: `r nao_quero`.

O código a seguir remove esses carros do dataset:

```{r}
dat %>% 
  dplyr::filter(
    !(model %in% nao_quero)  
  ) -> filtered_dat
```

Se liga só, deu certo:

```{r}
filtered_dat
```

Quando você quiser filtrar se baseando em mais de um elemento, você usa
esse `%in%`. Pra excluir observações/inverter o `filter`, você bota a sua
condição entre parenteses e adiciona ! antes dela.

No mais é isso, Zéduar! Fiz esse trem meio tirado do subaco, antes de ver seus dados, mas pelo que você disse era isso que você queria. Se eu tiver entendido errado é só dar um toque!

Vlw flw!